JORMAN ORRALA LAINEZ

DESARROLLADOR FULLSTACK



+593968392972





eduardorrala@live.com in https://www.linkedin.com/in/jorman-eduardo-orrala-lainez/

Profesional en Sistemas Computacionales con sólida formación y experiencia en el desarrollo y gestión de soluciones tecnológicas. Especializado en desarrollo backend con enfoque en entornos cloud, destacado por implementar prácticas CI/CD y adoptar una cultura DevOps, utilizando herramientas como Docker y gestionando arquitecturas de microservicios. Poseo una amplia experiencia en el diseño, implementación y mantenimiento de redes informáticas y sistemas informáticos, garantizando su rendimiento y seguridad.

FORMACIÓN ACADÉMICA

Maestría en Desarrollo y Operaciones de Software - DevOps

Escuela de posgrado Newman | Perú | En curso

Ingenieria en sistemas computacionales

Universidad de Guayaquil | Ecuador | 2022

EXPERIENCIA LABORAL

NTT DATA | SE Cloud Backend | Septiembre 2022 - Actualidad

- Participación activa en la optmización del proceso de emparejamiento de solicitudes de abonos bancarios, logrando una reducion considerable en los tiempos de procesamiento.
- Creación de soluciones para garantizar la correcta carga, procesamiento y transformacion de datos, asegurando la integridad de la información resultante.
- Participación en equipos de metodología ágil, contribuyendo a la mejora continua y entrega eficiente de proyectos.
- · Creación de pruebas unitarias y funcionales bajo demanda, garantizando la calidad del software y demostrando un firme compromiso con la entrega de soluciones robustas y confiables.

Tecnoprovsa | Desarrollador web | Diciembre 2021 - Mayo 2022

- · Combinación de herramientas tecnologicas para crear aplicaciones web completas garantizando la intituividad de cara al cliente
- Diseño y creación de consultas SQL eficientes, optimizando el acceso y manipulación de datos.
- Participación activa en sesiones de planificación de producto.

Cable Futuro EC | Administrador de sistemas | Marzo 2018 - Noviembre 2021

- Colaboración en el diseño y optimización de la topología de la red, mejorando la eficiencia y redundancia para asegurar una conectividad confiable.
- Implementación de políticas de seguridad de red para proteger la infraestructura y los datos sensibles, asegurando el cumplimiento de regulaciones y estándares.
- · Participación en la evaluación de nuevas tecnologías y productos de red, buscando oportunidades de mejora.
- Colaboración Interdepartamental con equipos de soporte técnico y ventas para comprender las necesidades de los clientes y ofrecer soluciones tecnologicas efectivas.

COMPETENCIAS

- Idiomas: Español Lengua Materna C2 | Ingles B1
- Software: AWS Intermedio | AZURE Intermedio | Docker Intermedio | Jenkins Intermedio | Gitlab CI/CD Intermedio | NodeJS -Avanzado | Flask - Intermedio | SQL - Avanzado | NoSQL - Intermedio | Dotnet 8 - Intermedio
- Competencias profesionales: Gestión de proyectos | Planificación de actividades.

FORMACIÓN COMPLEMENTARIA

• Curso de especialización en metodologías ágiles | 2024 | Escuela de posgrado Newman